臺灣新北地方法院三重簡易庭小額民事判決
    　　　　　　　　　　　　　　　110年度重小字第3602號
原      告  馨琳揚企管顧問有限公司


法定代理人  唐明良  
訴訟代理人  黃致維  
            謝明華  
被      告  葉慧淑  
上列當事人間請求給付電信費事件，經本院於民國111年1月11日
言詞辯論終結，判決如下：
    主  文
被告應給付原告新臺幣壹萬陸仟伍佰壹拾伍元，及其中新臺幣玖
仟捌佰柒拾陸元自民國一百零六年一月二日起，其中新臺幣肆仟
零陸拾貳元自民國一百零五年十月二日起，其中新臺幣貳仟伍佰
柒拾柒元自民國一百零五年十月二日起，均至清償日止，按年息
百分之五計算之利息。
訴訟費用新臺幣壹仟元由被告負擔。
本判決得假執行。 
    事 實 及 理 由
一、本件被告經合法通知，未於言詞辯論期日到場，復核無民事
    訴訟法第386條各款情形，爰依原告聲請，由其一造辯論而
    為判決。
二、原告主張：緣被告前於民國105年4月15日向訴外人台灣大哥
    大股份有限公司（下稱台灣大哥大公司）申辦行動電話服務
    （門號：0000000000、0000000000、0000000000、00000000
    00)，並簽立行動電話服務申請書及專案同意書，若被告自
    啟用日起未繼續使用約定之一定期間，則須給付台灣大哥大
    電信專案補貼金及違約金，嗣被告未依約繳納電信費用，計
    至105年10月2日止尚積欠電信費共計新臺幣（下同）9,012
    元（計算式：3,315＋4,062＋1,635＝9,012元）及專案補償金7
    ,503元（計算式：6,561＋942＝7,503元），上開金額合計為1
    6,515元。嗣台灣大哥大公司已於109年8月5日將對被告之債
    權移轉讓與原告，原告已發函通知被告債權讓與之事實，被
    告已於110年3月8日收執，是被告已知悉債權讓與之事實。
    又被告既有申辦門號，於收受帳單後卻置之不理，依行政院
    國家通訊傳播委員會規定之行動通信服務契約第七章第39條
    規定：「乙方欲終止本契約之服務時，應檢附身分證明文件
    …向甲方直營或特約門市以書面辦理終止租用手續，並繳清
    所有費用…。」、第41條規定：「乙方應繳付之各項費用除
    提出異議並申訴者外，逾期未繳者，…視為乙方自行終止租
    用。」。則原告為求債權受償，故依法提起本件訴訟。爰依
    電信服務契約及債權讓與之法律關係，求為判決：如主文第
    1項所示。 
三、被告未於言詞辯論期日到場，惟據以異議狀所為陳述略以：
    被告當初申辦門號時，店員有告知被告舊門號已廢除，所以
    才辦新門號，事後至店內拿取新門號時，竟又告知舊門號沒
    有廢除，顯為店員疏忽，嗣又稱與被告接洽之店員已離職無
    法辦理，原告對已辦理作廢的門號進行催款，自屬不公平，
    且門號既未使用，為何又要收取費用。又被告至今並未收到
    原告任何債權轉讓通知之掛號信件，既未收到該信件，又要
    收取所謂的利息，對被告而言，亦屬不公平等語置辯。
四、本件原告主張被告向台灣大哥大公司申辦系爭行動電話使用
    ，嗣被告使用該門號未滿所約定之一定期限即未依約繳納電
    信費用，尚積欠如附表所示之電信費及專案補償金共計16,5
    15元，台灣大哥大公司已將對被告之債權移轉讓與原告等情
    ，業據其提出債權讓與證明書、債權讓與通知書暨雙掛號回
    執聯、行動電話服務申請書、電信帳單及被告戶籍謄本等件
    為證。被告則對系爭門號均為其向台灣大哥大公司申辦乙節
    並不爭執，惟另以上開情詞置辯。經查：
(一)按當事人主張有利於己之事實者，就其事實有舉證之責任，
    民事訴訟法第277條前段定有明文。本件被告雖辯稱當初店
    員有告知被告舊門號已廢除，所以才辦新門號，事後至店內
    拿取新門號時，竟又告知舊門號沒有廢除，原告不應請求已
    作廢之舊門號帳款等語。然被告並未提出任何證據舉證證明
    於其申辦新門號時，即有終止舊門號之租用契約之事實，且
    亦未舉證證明其所指已終止契約之行動電話門號為何，是被
    告此部分所辯，自難信為真實。則被告既確曾向台灣大哥大
    申辦系爭門號，自應依其與台灣大哥大公司間電信服務契約
    給付電信費用，是被告抗辯其毋庸給付電信費用云云，洵屬
    無據。
(二)次按債權之讓與，依民法第297條第1項之規定，非經讓與人
    或受讓人通知債務人，對於債務人固不生效力，惟法律設此
    規定之本旨，無非使債務人知有債權讓與之事實，受讓人對
    於債務人主張受讓事實行使債權時，既足使債務人知有債權
    讓與之事實，即應認為兼有通知之效力（最高法院98年度台
    上字第56號判決意旨參照）。又按給付有確定期限者，債務
    人自期限屆滿時起，負遲延責任。遲延之債務，以支付金錢
    為標的者，債權人得請求依法定利率計算之遲延利息。應付
    利息之債務，其利率未經約定，亦無法律可據者，週年
    利率為百分之5 。民法第229 條第1項、第233 條第1 項前
    段、第203 條分別定有明文。查台灣大哥大公司業於109年8
    月5日將對被告之系爭債權讓與原告，復由原告以債權讓與
    通知書告知被告，並經被告簽收等情，有卷附之債權讓與證
    明書、債權讓與通知書及中華郵政掛號郵件收件回執可佐，
    顯見被告已知悉本件台灣大哥大公司有將對被告之債權讓與
    原告之情事。又各期之電信費用既均有確定之繳費期限，則
    被告遲延未繳，原告自得依法定利率計算遲延利息。是被告
    抗辯不應收取利息云云，亦不足採。
五、綜上所述，原告本於電信服務契約及債權讓與之法律關係，
    請求被告給付如主文第1項所示，為有理由，應予准許。
六、本件事證已臻明確，兩造其餘主張、攻擊防禦方法及所提之
    證據，均核與本件判決所認結果不生影響，爰毋庸逐一再加
    論述，附此敘明。　　
七、本件係依小額訴訟程序而為被告敗訴之判決，爰依職權宣告
    假執行。另應依民事訴訟法第78條、第436條之19第1 項之
    規定，確定本件訴訟費用為1,000元，應由被告負擔。 
中　　華　　民　　國　　111 　年　　1 　　月　　25　　日
                  三重簡易庭  法  官  王士珮
以上正本係照原本作成。
如不服本判決，應於送達後20日內，向本院提出上訴狀，並表明
上訴理由（上訴理由應表明1、原判決所違背之法令及具體內容
。2、依訴訟資料可認為原判決有違背法令之具體事實。），如
於本判決宣示後送達前提起上訴者，應於判決送達後20日內補提
上訴理由書（須附繕本），如未於上訴後20日內補提合法上訴理
由書，法院得逕以裁定駁回上訴。
中　　華　　民　　國　　111 　年　　1 　　月　　25　　日
                              書記官  楊家蓉  
附表（單位：元/新臺幣)
門號  合約期間   電信費  專案補償金    合計  0000-000-000 36個月（至108年4月17日)   3,315元   6,561元 9,876元 0000-000-000 36個月（至106年12月12日）   4,062元     無 4,062元 0000-000-000 0000-000-000 24個月（至106年5月27日)   1,635元     942元 2,577元